臺灣彰化地方法院刑事判決
                                     110年度訴字第835號
公  訴  人  臺灣彰化地方檢察署檢察官 
被      告  林鴻松


指定辯護人  本院公設辯護人陳志忠 
上列被告因違反毒品危害防制條例案件，經檢察官提起公訴（11
0年度毒偵字第842號），被告於準備程序中就被訴事實為有罪之
陳述，檢察官聲請依協商程序而為判決，經本院裁定由受命法官
獨任改依協商程序而為判決，判決如下：
    主  文
林鴻松施用第一級毒品，累犯，處有期徒刑捌月。
扣案之注射針筒貳支，沒收。
    犯罪事實及理由
一、本件犯罪事實、證據及應適用之法條，均引用檢察官起訴書
    之記載（如附件）。
二、本件經檢察官與被告於審判外達成協商之合意，且被告已認
    罪。經查，上開協商合意並無刑事訴訟法第455條之4第1項
    所列情形，檢察官聲請改依協商程序而為判決，本院爰不經
    言詞辯論，於協商合意範圍內為協商判決。
三、應適用之法條：刑事訴訟法第455條之4第2項、第455條之8
    、第454條第2項，毒品危害防制條例第10條第1項、第2項，
    刑法第11條前段、第55條、第47條第1項、第38條第2項前段
    ，判決如主文。　　
四、協商判決除有刑事訴訟法第455條之4第1項第1款於本訊問程
    序終結前，被告撤銷協商合意或檢察官撤回協商聲請者；第
    2款被告協商之意思非出於自由意志者；第4款被告所犯之罪
    非第455條之2第1項所定得以協商判決者；第6款被告有其他
    較重之裁判上一罪之犯罪事實者；第7款法院認應諭知免刑
    或免訴、不受理者情形之一，及違反同條第2項「法院應於
    協商合意範圍內為判決；法院為協商判決所科之刑，以宣告
    緩刑或二年以下有期徒刑、拘役或罰金為限」之規定者外，
    不得上訴。
五、如不服本件判決，且符合前述得上訴之特別規定者，得自收
    受判決送達之日起20日內，向本院提出上訴書狀，上訴於第
    二審法院。
中　　華　　民　　國　　110 　年　　11　　月　　17　　日
                  刑事第五庭     法  官     吳芙如  
以上正本證明與原本無異。
如不服本判決，且符合前述得上訴之特別規定者，應於收受判決
後20日內向本院提出上訴書狀，並應敘述具體理由；其未敘述上
訴理由者，應於上訴期間屆滿後20日內向本院補提理由書（須附
繕本）。「切勿逕送上級法院」。
中　　華　　民　　國　　110 　年　　11　　月　　17　　日
                                書記官    林盛輝

附錄本案論罪科刑法條全文：
毒品危害防制條例第10條
施用第一級毒品者，處6月以上5年以下有期徒刑。
施用第二級毒品者，處3年以下有期徒刑。

附件：
臺灣彰化地方檢察署檢察官起訴書
                                    110年度毒偵字第842號
　　被　　　告　林鴻松　男　52歲（民國00年00月0日生）
　　　　　　　　　　　　住南投縣○○市○○路00號
　　　　　　　　　　　　國民身分證統一編號：Z000000000號
上列被告因違反毒品危害防制條例案件，業經偵查終結，認應提
起公訴，茲敘述犯罪事實及證據並所犯法條如下：
　　　　犯罪事實
一、林鴻松前於民國108年間因違反毒品危害防制條例、藥事法
    等案件，違反藥事法部分經臺灣南投地方法院以108年度訴
    字第121號判處有期徒刑3月，另運輸毒品部分則遭判決無罪
    ；嗣經提起上訴，經臺灣高等法院臺中分院以109年度上訴
    字第95號判處上訴駁回而確定，於109年8月27日徒刑易服社
    會勞動，嗣於110年1月14日履行完成執行完畢（於本案構成
    累犯）。另於109年間因施用毒品案件，經送觀察、勒戒後
    ，認有繼續施用毒品之傾向，復經令入戒治處所施以強制戒
    治，於109年4月10日停止強制戒治之執行而釋放，由臺灣南
    投地方檢察署檢察官於109年4月16日以109年度戒毒偵字第7
    號為不起訴處分確定。
二、詎仍不知悔改，於上開強制戒治執行完畢釋放後3年內，復
    基於施用第一級毒品海洛因及第二級毒品甲基安非他命之犯
    意，於110年5月13日下午2時許，在彰化縣社頭鄉某山區茶
    園內，以將海洛因及甲基安非他命摻水以針筒注射方式，施
    用第一級毒品海洛因及第二級毒品甲基安非他命1次。嗣於1
    10年5月13日晚間6時53分許，駕駛車牌號碼0000-00號自用
    小客車途經彰化縣員林市員南路之藤山步道附近，因夜間駕
    駛車輛未依規定開啟車燈而為警攔查，經警於目視所及範圍
    內發覺其褲子右側袋內有注射針筒，經林鴻松坦承而當場查
    獲，並扣得其所持有之注射針筒2支，復經徵得林鴻松同意
    而於110年5月13日晚間8時24分許採集尿液送驗，結果呈嗎
    啡、可待因、安非他命及甲基安非他命陽性反應，而悉上情
    。
三、案經彰化縣警察局員林分局報告偵辦。
　　　　證據並所犯法條
一、證據清單及待證事實：
編號 證據名稱 待證事實 1 被告林鴻松於警詢時之供述 被告於偵查中經傳未到。然被告於警詢時坦承於前開時、地施用第一級毒品海洛因、第二級毒品甲基安非他命，及持有注射針筒2支等事實。 2 ⑴立人醫事檢驗所濫用藥物尿液檢驗報告（轉碼編號：00000000000號） ⑵去氧核醣核酸條例以外案件接受尿液採樣同意書 ⑶彰化縣警察局員林分局委託檢驗尿液代號與真實姓名對照認證單（代號：B089） ⑷彰化縣警察局員林分局扣押筆錄、扣押物品目錄表及扣押物品清單 ⑸查獲現場暨扣案物採證照片 ⑹扣案之注射針筒2支 經警徵得被告同意採集尿液後送驗，結果呈嗎啡、可待因、安非他命及甲基安非他命陽性反應，及扣得被告持有之注射針筒2支等事實。 3 刑案資料查註紀錄表1份 被告於觀察、勒戒執行完畢釋放後3年內，故意再犯本件施用毒品罪嫌之事實。 
二、查毒品危害防制條例第20條第3項、第23條第2項業已於109
    年1月15日修正公布，並於公布後6個月（即109年7月15日）
    施行，而因應毒品危害防制條例第20條、第23條之修正施行
    ，最高法院109年11月18日刑事大法庭109年度台上大字第38
    26號裁定宣示：「毒品危害防制條例第20條第3項規定，所
    謂『3年後再犯』，只要本次再犯（不論修正施行前、後）距
    最近1次觀察、勒戒或強制戒治執行完畢釋放，已逾3年者，
    即該當之，不因其間有無犯第10條之罪經起訴、判刑或執行
    而受影響。」。是被告最近1次於109年4月10日強制戒治執
    行完畢釋放，其於強制戒治執行完畢釋放後3年內之前開日
    時再犯本件施用毒品罪，爰依首開法條規定及說明提起公訴
    。
三、核被告所為，係犯毒品危害防制條例第10條第1項施用第一
    級毒品及同條例第10條第2項施用第二級毒品等罪嫌。被告
    施用前持有一級毒品海洛因及第二級毒品甲基安非他命之犯
    行，均為施用之行為所吸收，均不另論罪。被告以一行為而
    同時犯上開2罪，請依刑法第55條規定論以想像競合犯，從
    一重之施用第一級毒品罪處斷。又被告曾有犯罪事實欄所載
    之科刑紀錄，有刑案資料查註紀錄表可參，其於有期徒刑執
    行完畢後，5年以內故意再犯本件有期徒刑以上之罪，為累
    犯，請酌情依刑法第47條第1項規定加重其刑。至扣案之注
    射針筒2支，請依刑法第38條第2項規定宣告沒收。
四、依毒品危害防制條例第23條第2項、刑事訴訟法第251條第1
    項提起公訴。
　　此　致
臺灣彰化地方法院
中　　華　　民　　國　 110　　年　　9 　　月　　20　　日
 　 　　　　　　　　　　       　檢　察　官　吳 宇 軒
本件正本證明與原本無異。
中　　華　　民　　國　 110　　年　　9　 　月　  29 　 日
                                 書  記  官  魯 麗 鈴
所犯法條：　
毒品危害防制條例第10條
施用第一級毒品者，處 6 月以上 5 年以下有期徒刑。
施用第二級毒品者，處 3 年以下有期徒刑。